# 新收入准则下合同取得成本的认定及摊销处理

提问人：644179569 时间：2020-02-10 12:42:17
背景资料：
于 2019 年X月，AA公司与BB公司签订咨询服务合同，委托BB公司就甲公司甲公司某项目招标前的询价对比、技术对比等，招标、采购、销售运行中涉及的商务、技术咨询，并负责跟甲公司甲公司沟通按期支付AA公司第一笔货款。合同总金额人民币 500 万元(含税)，付款安排如下：
1. 该项目中标后，支付30%款项即人民币 150 万元；
2. 项目设备全部到达项目现场并安装调试通过甲公司甲公司或甲公司甲公司指定第三方验收合格后，支付30%款项即人民币150 万元；
3. AA公司自甲公司甲公司收到第一笔款后，支付剩余40%，即人民币 200 万元。但若甲公司甲公司回第一笔款超过 8 个月，每延迟一个月扣减人民币 49 万元(不足一月按一月计算)，直至扣完为止。
同时合同约定，以上费用如AA公司未中标该项目，不予支付任何费用。A公司已实际中标该项目，并与甲公司签订了合同，但该合同于 2019 年尚未执行及确认任何收入。上述咨询费已支付了第一笔给B公司。
根据《企业会计准则第 14 号—收入》企业为取得合同发生的增量成本预期能够收回的，应当作为合同取得成本确认为一项资产。但是，该资产摊销期限不超过一年的，可以在发生时计入当期损益。若确认为资产，应当采用与该资产相关的商品收入确认相同的基础进行摊销，计入当期损益。
问题问题 11 ：A公司认为该等费用已真实发生，即使认定为合同取得成本确认为资产其摊销期也不会超过一年，因此在2019 年确认了 300 万的咨询费用。但是该合同取得成本相关的合同 2019 年并未确认收入，这样不满足收入与成本配比的原则？同时根据财会【 2019 】 6 号印发的 2019 年度一般企业财务报表格式(适用新收入准则)的注释 23 ，应当根据“合同取得成本”科目的明细科目初始确认时摊销期限是否超过一年或一个正常营业周期，在“其他流动资产”或“其他非流动资产”项目中填列。此处“正常营业周期”可否认为上述咨询费摊销期超过一个会计核算期间，因此不能在 2019 年全部计入损益，而应先计入合同取得成本，在 2020 年根据收入实现情况摊销计入主营业务成本呢。
问题问题 22 ：对于第三笔咨询费的支付因与甲公司的回款时间挂钩，会计上应如何认定和计量呢？管理层合理估计是否能在 8 个月内收到第一笔回款，从而在初始时也确认为合同取得成本吗？
请各位大神帮助一下，谢谢~

回答人：chenyiwei
1 、如果在前两笔咨询费发生时，预计其摊销期限（即对应收入的最晚确认时间）距离费用发生日不足一年的，则应在确立支付该费用的义务时直接计入当期损益处理，这里“是否超过一年或一个正常营业周期”是指“一年或一个正常营业周期孰长”。摊销期跨年并不意味着一定是超过一个营业周期。
2 、对于取决于回款的咨询费，最晚应在对应的收入确认时予以确认并计入损益，其计量金额可以考虑预计坏账的影响，即与坏帐准备计提时所依据的参数和假设保持逻辑一致性。